最高法院刑事判決　　　　　　九十六年度台上字第七四一一號
上　訴　人　甲○○
上列上訴人因偽造貨幣案件，不服台灣高等法院台中分院中華民
國九十六年十月八日第二審判決（九十六年度上訴字第二一五五
號，起訴案號：台灣苗栗地方法院檢察署九十五年度偵字第三六
二一號），提起上訴，本院判決如下：
    主  文
上訴駁回。
    理  由
按刑事訴訟法第三百七十七條規定，上訴於第三審法院，非以判
決違背法令為理由，不得為之。是提起第三審上訴，應以原判決
違背法令為理由，係屬法定要件。如果上訴理由狀並未依據卷內
訴訟資料，具體指摘原判決不適用何種法則或如何適用不當，或
所指摘原判決違法情事，顯與法律規定得為第三審上訴理由之違
法情形，不相適合時，均應認其上訴為違背法律上之程式，予以
駁回。本件原判決維持第一審論處上訴人甲○○共同行使偽造之
通用紙幣罪刑之判決，駁回其在第二審之上訴。已併引用第一審
判決書之記載，詳敘認定犯罪事實之依據及憑以認定之理由，並
對上訴人與王博駿，如何有犯意聯絡及行為分擔，為共同正犯；
證人乙○○等人於警詢中之證述，如何有證據能力；均已依據卷
內資料及引用第一審判決書之記載予以說明，從形式上觀察，原
判決並無任何違背法令之處。查上訴人於原審並未聲請傳訊證人
乙○○等，則原審未為傳訊，要難謂有應於審判期日調查之證據
未予調查之違法。又中央銀行已經台灣高等法院檢察署檢察長概
括選任為新台幣偽鈔之鑑定機關，有台灣高等法院檢察署九十二
年九月九日檢文允字第０九二一００一二０三號函影本附卷可佐
。而警察為偵查輔助人員，其將扣案之新台幣偽鈔，送請中央銀
行函轉所屬中央印製廠鑑定，基於檢察一體原則，視同檢察官囑
託鑑定，是卷附中央印製廠九十五年九月八日中印發字第０九五
０００四一八九號函及所附之鑑定報告，屬傳聞證據之例外，自
有證據能力。原判決縱未於理由內說明，於判決結果無影響，不
得執為適法上訴第三審之理由。至王博駿係自願性同意搜索有同
意書在卷可稽（見偵查卷第三十六頁），上訴意旨謂卷內無該項
同意書，亦非有據。末查刑之量定係事實審法院之職權，本有自
由裁量之餘地，倘其未有逾越法律所規定之範圍，或明顯違背正
義情形，即不得任意指摘為違法，以為第三審上訴之理由。第一
審判決量處上訴人有期徒刑一年八月，已說明審酌之理由，其屬
低度之刑，既未逾越法定刑範圍，而其刑度亦未較王博駿為高，
無明顯違背正義情形，原判決予以維持，與刑法第五十七條之規
定無違。而上訴人另故意犯剝奪人之行動自由罪，經判處其有期
徒刑四月，係於九十六年十一月一日始確定。有台灣高等法院被
告前案紀錄表及本院九十六年度台上字第五八四一號判決附卷可
稽，原審判決時該案尚未確定，原判決以之作為上訴人不得宣告
緩刑之依據，縱有未合，惟宣告緩刑為事實審法院之職權，本有
自由裁量之餘地，上訴人雖合於緩刑條件，原審仍得不予緩刑，
原判決謂不得緩刑，雖有不當，但於判決結果無影響，不得執為
適法上訴第三審之理由。上訴意旨置原判決之論敘於不顧，徒為
事實上之爭辯，並對原審採證認事與其他自由裁量之職權行使及
於判決無影響之事項，任意指摘，難謂已符合首揭法定上訴要件
，其上訴違背法律上之程式，應予駁回。
據上論結，應依刑事訴訟法第三百九十五條前段，判決如主文。
中　　華　　民　　國　九十六　年　 十二 　月　 二十 　日
                      最高法院刑事第三庭
                          審判長法官  謝　家　鶴
                                法官  花　滿　堂
                                法官  陳　世　淙
                                法官  洪　佳　濱
                                法官  許　錦　印
      本件正本證明與原本無異
                                      書  記  官
中　　華　　民　　國　九十七　年 　 一  　月　　三　　日
                                                      Ｅ
